臺灣高等法院臺南分院刑事裁定
111年度毒抗字第113號
抗  告  人  
即  被  告  何泰郎

上列抗告人因觀察勒戒案件，不服臺灣嘉義地方法院中華民國11
0年12月16日裁定（110年度毒聲字第480號），提起抗告，本院
裁定如下：
    主  文
抗告駁回。
    理  由
一、原裁定意旨略以：本件抗告人即被告何泰郎因另犯槍砲彈藥
    刀械管制條例案件，於民國110年7月6日入法務部矯正署嘉
    義看守所（下稱嘉義看守所）羈押，而其因施用毒品案件，
    經於原審法院以110年度毒聲字第480號裁定准許檢察官觀察
    、勒戒之聲請，該裁定於110年11月22日送達嘉義看守所，
    由在該看守所之抗告人親自收受，上開裁定抗告期間自裁定
    送達翌日後起算5日，且抗告人在監執行，並無在途期間，
    抗告人抗告期間本應於110年11月27日屆滿，但因該日適逢
    假日，故其抗告期間順延至次一上班日即110年11月29日屆
    滿，惟抗告人遲至110年12月3日始向嘉義看守所長官提出刑
    事抗告狀，足見抗告人之抗告已逾法定抗告期間，自屬不合
    法律上之程式，且無從命其補正，故駁回其抗告。
二、抗告意旨則略以：抗告人僅國中畢業，對於刑事裁定公文書
    繁雜，無法理解五日內抗告之涵義，且其因遭羈押，身心俱
    疲，未能明確記住收到裁判書日期，且其須求助他人撰狀，
    以致延誤抗告期間，情有可原。而且，本件觀察、勒戒係因
    員警辦案瑕疵而生，抗告人之抗告應有正當理由，請求法外
    開恩，給抗告人一次重新送審機會云云。
三、按抗告期間，除有特別規定外，為5日，自送達裁定後起算
    ；原審法院認為抗告不合法律上之程式或法律上不應准許，
    或其抗告權已經喪失者，應以裁定駁回之，刑事訴訟法第40
    6條前段、第408第1項前段分別定有明文。又在監獄或看守
    所之被告，於上訴期間內向監所長官提出上訴書狀者，視為
    上訴期間內之上訴，為同法第351條第1項所明定，此規定，
    依同法第419條規定，為抗告程序所準用。
四、查原審法院就抗告人觀察、勒戒案件，於110年11月17日以1
    10年度毒聲字第480號裁定令入勒戒處所觀察、勒戒，該裁
    定正本於110年11月22日送達在嘉義看守所之抗告人本人收
    受，有送達證書在卷可參（原審卷第27頁），抗告人因在監
    而無在途期間，抗告期間本應於同年11月27日屆滿，因該日
    為星期六之例假日，故順延至次一上班日即同年月29日屆滿
    ；抗告人遲至110年12月3日始向嘉義看守所長官提出本件刑
    事抗告狀，並由該所轉交至原審法院，有該狀上之收受收容
    人訴狀章、核轉章可憑（原審卷第31、34頁），是其提起抗
    告顯已逾抗告期間，原審以抗告已逾法定抗告期間，且不能
    補正，因認其抗告不合法，予以駁回，並無不合。
五、抗告人雖以前詞提起抗告，然則，抗告期間係不變期間，抗
    告人逾抗告期間始提出抗告，其抗告不合法，且無從補正，
    已如前述，此無從因抗告人所提其智識程度不高、受羈押影
    響身心等個人事由，或者指摘員警執法瑕疵之實體事由，而
    使其逾期抗告成為合法。是以，本件抗告人之原抗告因逾法
    定抗告期間而不合法律上之程式，且無從補正，原裁定駁回
    該抗告，並無違誤，本件抗告應予駁回。
據上論斷，應依刑事訴訟法第411條前段，裁定如主文。
中　　華　　民　　國　　111 　年　　2 　　月　　11　　日
                  刑事第五庭    審判長法　官  蔡廷宜
                                      法　官  翁世容
                                      法　官  林坤志
以上正本證明與原本無異。
不得再抗告。
　　　　　　　　　　　　　　　　　　　書記官  凌昇裕
中　　華　　民　　國　　111 　年　　2 　　月　　11　　日